【裁判字號】    97,消債清,6
【裁判日期】    981030
【裁判案由】    清算事件
【裁判全文】
臺灣基隆地方法院民事裁定             97年度消債清字第6號
聲  請  人
(即債務人)  甲○○
代  理  人  陳志勇律師
上列當事人因消費者債務清理（清算）事件，本院裁定如下：
    主  文
債務人甲○○自中華民國98年10月30日12時起開始清算程序，並
同時終止清算程序。
    理  由
一、按「債務人於法院裁定開始更生程序或許可和解或宣告破產
    前，得向法院聲請清算；債權人縱為一人，債務人亦得為聲
    請。」、「法院開始清算程序之裁定，應載明其年、月、日
    、時，並即時發生效力」消費者債務清理條例第80條、第83
    條第１項分別定有明文。又「債務人之財產不敷清償清算程
    序之費用時，法院應裁定開始清算程序，並同時終止清算程
    序。」消費者債務清理條例第85條第１項亦定有明文。
二、本件債務人主張：伊有不能清償債務之情事，前已提出債權
    人清冊，以書面向最大債權金融機構中國信託銀行請求共同
    協商債務清償方案，而協商成立時，伊係任職於優多麗養生
    館，擔任櫃檯出納，月薪為新臺幣（下同）25,604元，自民
    國（下同）96年３月５日起至97年１月間均遵期依協商條件
    清償15,472元正之金額，惟因優多麗養生館經營不善，97年
    ２月於領半薪13,000元正後，失業至今，致無力履行清償協
    議，顯屬非可歸責於伊致履行協議顯有重大困難；又伊未經
    法院裁定開始更生程序或許可和解或宣告破產，爰向本院聲
    請清算等語。並提出身分證影本、全戶戶籍謄本、財產及收
    入狀況說明書、債權人清冊、債務人清冊、消費金融案件債
    務協商機制違約通知函影本、繳款單影本、存摺影本、國稅
    局95年度綜合所得稅各類所得資料清單影本、聯合徵信中心
    當事人綜合信用報告及基隆市安樂區公所函影本等件為證。
三、查聲請人主張之上開事實，業據提出身分證影本、全戶戶籍
    謄本、財產及收入狀況說明書、債權人清冊、債務人清冊、
    消費金融案件債務協商機制違約通知函影本、繳款單影本、
    存摺影本、國稅局95年度綜合所得稅各類所得資料清單影本
    、聯合徵信中心當事人綜合信用報告及基隆市安樂區公所函
    影本等件為證，經核屬實，其主張自堪信為真實，而本件又
    查無聲請人有消費者債務清理條例第６條第３項、第８條或
    第82條第２項所定應駁回清算聲請之事由存在，則聲請人聲
    請清算，為有依據，應予准許。再查：依據聲請人所提財產
    及收入狀況說明書所載，其名下並無財產，現亦無任何工作
    收入，堪認聲請人之財產應不敷清償清算程序之費用，爰依
    首揭規定裁定開始本件清算程序，並同時終止清算程序。
四、又本件裁定終止清算程序後，債務人所負之債務並非當然免
    除，仍應由本院斟酌消費者債務清理條例第132條、第133條
    、第134條、第135條等規定，決定是否准予免責；如本院最
    終未准予債務人免責，債務人就其所負債務仍應負清償之責
    ，併予敘明。
五、依消費者債務清理條例第80條、第83條、第85條第１項，裁
    定如主文。
中    華    民    國    98    年    10    月    30    日
                  民事庭法      官  林金發
一、以上正本係照原本作成。
二、對於開始清算程序之裁定不得抗告；如不服同時終止清算程
    序之裁定，應於本裁定送達後10日內向本院提出抗告狀，並
    繳納抗告裁判費新臺幣1,000.元，抗告於本院合議庭。
中    華    民    國    98    年    10    月    30    日
                        法院書記官  莊國南


司法院資訊處製作；財團法人民間司法改革基金會備份。
